臺灣板橋地方法院交通事件裁定　　　　　94年度交聲字第71號
原處分機關　交通部公路總局臺北區監理所
異　議　人
即受處分人　甲○○
上列異議人因違反道路交通管理處罰條例案件，對於交通部公路
總局臺北區監理所民國93年12月20日所為之北監自裁裁字第40-S
00000000號處分不服，聲明異議，本院裁定如下：
    主  文
異議駁回。
    理  由
一、異議意旨略以：異議人即受處分人甲○○於93年8 月30日22
    時25分許，在臺南市○○路右轉民德路時，經警以伊轉彎未
    使用方向燈為由攔停舉發。惟伊記得右轉前有使用方向燈，
    員警之舉發與事實不符，為此受原處分機關裁罰，實有不服
    。爰提起本件異議，請求撤銷原處分云云。
二、按汽車駕駛人轉彎時，在轉彎或變換車道前，未使用方向燈
    ，處二百元以上六百元以下罰鍰，道路交通管理處罰條例第
    48條第1 款定有明文。又汽車駕駛人有違反第四十八條規定
    者，除依原條款處罰鍰外，並予記違規點數一點，同條例第
    63條第1 項第1 款亦有規定。
三、經查，本件異議人即受處分人甲○○被舉發於93年8 月30日
    22時25分許，駕駛車號1952-JE 號自用小客車，在臺南市○
    ○路右轉民德路時，未使用方向燈，經警攔停舉發，異議人
    簽收後未依限到案，原處分機關乃以異議人違反道路交通管
    理處罰條例第48條第1 款裁罰新臺幣（下同）900 元，並記
    違規點數1 點，有臺南市政府警察局南市警交字第S0000000
    0 號舉發違反道路交通管理事件通知單影本、交通部公路總
    局臺北區監理所93年12月20日所為之北監自裁裁字第40-S00
    000000號裁決書等在卷可稽。異議人雖執上開情詞，辯稱員
    警舉發之情與事實不符，伊於上開時、地右轉前有使用方向
    燈云云。惟經本院傳訊掣單舉發之員警劉寶森到庭證稱：我
    在民德及臨安路口執行交通稽查時，約在22時25分許，見到
    一輛國瑞銀色自用小客車從臨安路右轉民德路，但是沒有打
    方向燈，我就將這輛車子攔下；我跟異議人說她沒有打方向
    燈，但是異議人說她有打，但只打一半，我說稱好像沒有這
    種打法。她又說她在臨安路時就有打方向燈。而我自始就注
    意異議人這輛車的燈座，方向燈並沒有亮，所以我確定異議
    人沒有打方向燈等語（見本院94年3 月18日訊問筆錄）。足
    見員警對於本件舉發之情形仍能清楚記憶，就舉發當時之對
    談內容仍能回想，其本於親自見聞異議人違規事實之確信，
    當場攔停舉發，當無違誤之處。且員警與異議人亦無怨隙，
    不致纂詞虛捏誣指異議人違規。況交通警員製單舉發違反道
    路交通管理處罰條例所列之違規行為，係公務員基於職務上
    權力，依法就特定之具體事件所為具公法上效果之單方行政
    行為，基於公務員為公法上行為具有公信力之原則，該行政
    處分當可被推定為真正。異議人僅憑片面空言，否認上揭違
    規事實，而無實證相佐，自難採信。且異議人於與證人劉寶
    森對質後，復辯稱：伊有打方向燈，但是可能彈回去，所以
    方向燈沒有閃爍等語（見本院同前日訊問筆錄），益足佐員
    警之舉發確非無據。從而，原處分機關認異議人有轉彎不使
    用方向燈之違規事實明確，依首開法條規定，並審酌異議人
    違規情節輕重，共裁處罰鍰900 元，並記違規點數1 點，無
    何違誤，量罰亦甚妥適，應予維持，本件異議為無理由，應
    予駁回。
據上論斷，應依道路交通案件處理辦法第19條，裁定如主文。
中　　華　　民　　國　　94　　年　　3 　　月　　25　　日
                    交通法庭　　法  官  林漢強
以上正本證明與原本無異。
如不服本裁定應於送達後5日內向本院提出抗告狀。
                                書記官  黃大千
中　　華　　民　　國　　94　　年　　3 　　月　　25　　日
